臺灣彰化地方法院民事判決　九十三年度訴字第三六九號
　　原　　　告　　己○○即黃.
　　訴訟代理人　　許景鐿律師
　　複　代理人　　戊○○
　　被　　　告　　子○○
　　　　　　　　　壬○
　　　　　　　　　辛○○
　　　　　　　　　庚○○
　　訴訟代理人　　寅○○
　　被　　　告　　乙○
　　　　　　　　　癸○○
　　訴訟代理人　　丑○○
　　被　　　告　　甲○
　　　　　　　　　彰化縣埤頭鄉公所
　　法定代理人　　丙○○
　　訴訟代理人　　丁○○
右當事人間請求拆屋還地事件，本院於民國九十四年一月十四日言詞辯論終結，判決
如左：
    主　    文
被告子○○應將坐落彰化縣埤頭鄉○○段二二四地號土地上，如附圖所示編號Ａ部分
面積０．０００八公頃地上物拆除，將該部分土地返還原告。
被告壬○應將坐落前項土地上，如附圖所示編號Ｂ部分面積０．００一八公頃地上物
拆除，將該部分土地返還原告。
被告辛○○應將坐落第一項土地上，如附圖所示編號Ｃ部分面積０．００二三公頃地
上物拆除，將該部分土地返還原告。
被告壬○、辛○○應將坐落第一項土地上，如附圖所示編號Ｄ部分面積０．００一０
公頃地上物拆除，將該部分土地返還原告。
被告庚○○應將坐落第一項土地上，如附圖所示編號Ｅ部分面積０．００五六公頃地
上物拆除，將該部分土地返還原告。
被告乙○應將坐落第一項土地上，如附圖所示編號Ｆ部分面積０．００一三公頃土地
返還原告。
被告癸○○應將坐落第一項土地上，如附圖所示編號Ｇ部分面積０．０００六公頃土
地返還原告。
被告甲○應將坐落第一項土地上，如附圖所示編號Ｈ部分面積０．０００三公頃土地
返還原告。
被告彰化縣埤頭鄉公所應將坐落第一項土地上，如附圖所示編號Ｊ部分面積０．００
七六公頃土地填平，並將水溝蓋拆除，將該部分土地返還原告。
訴訟費用（除撤回部分外）由被告子○○負擔百分之四、被告壬○負擔百分之十一、
被告辛○○負擔百分之十三、被告庚○○負擔百分之二十六、被告乙○負擔百分之六
、被告癸○○負擔百分之三、被告甲○負擔百分之一、被告彰化縣埤頭鄉公所負擔百
分之三十六。
本判決第一項得假執行，第二項至九項，於原告分別以附表所示之金額供擔保後，各
得假執行。
    事實及理由
一、按訴狀送達後，原告不得將原訴變更或追加他訴，但不甚礙被告之防禦及訴訟之
    終結者，不在此限，民事訴訟法第二百五十五條第一項第七款定有明文。本件原
    告起訴請求被告返還坐落彰化縣埤頭鄉○○段二二四地號土地（下稱系爭土地）
    ，嗣於訴訟進行中，於民國九十三年八月二十四日追加甲○為被告，請求其返還
    占用之土地，是依上開規定，原告所為之追加，無礙被告之防禦及訴訟之終結，
    應予准許。
二、次按訴訟繫屬中為訴訟標的之法律關係，雖移轉於第三人，於訴訟無影響。但第
    三人如經訴訟之兩造同意，得聲請代當事人承當訴訟，民事訴訟法第二百五十四
    條第一項定有明文。經查，本件黃陳文音於九十三年十月二十二將系爭土地移轉
    登記為己○○所有，此有土地登記謄本在卷可稽。而己○○於九十三年十一月十
    一日具狀聲請承當訴訟，亦經黃陳文音及被告壬○、頻村欽、庚○○、癸○○、
    彰化縣埤頭鄉公所同意，另經本院將該承當訴訟狀分別送達被告子○○、乙○、
    甲○，其等均未表示異議，是依前開法條規定，己○○聲請承當訴訟，核無不合
    ，應予准許。
三、本件被告子○○、乙○、癸○○、甲○未於言詞辯論期日或最後言詞辯論期日到
    場，核無民事訴訟法第三百八十六條各款所列情形，爰依原告之聲請，由其一造
    辯論而為判決。
四、原告主張：系爭土地為原告所有，被告未經原告同意，無權占有如附圖所示土地
    ，並在其上搭蓋圍牆等地上物，被告彰化縣埤頭鄉公所則在系爭土地上設置水溝
    ，爰依民法第七百六十七條規定，請求被告將地上物拆除，返還占用之土地等語
    。並聲明：(一)如主文第一項至第九項所示。(二)願供擔保，請准宣告假執行。
五、被告方面：
　(一)被告子○○：同意拆除系爭土地地上物，歸還使用之土地。
　(二)被告壬○：希望能以買賣方式解決占用土地之問題，且原告能補償被告拆除圍牆
    之費用，讓被告通行前面的土地，並聲明：原告之訴及假執行之聲請均駁回。
　(三)被告辛○○：希望能以買賣方式解決問題，並聲明：原告之訴及假執行之聲請均
    駁回。
　(四)被告庚○○：被告並無使用系爭土地之權利，希望能向原告購買土地，而系爭土
    地上之道路是既成道路，原告應讓被告通行等語置辯，並聲明：原告之訴及假執
    行之聲請均駁回。
  (五)被告乙○：未於言詞辯論期日到場，亦未提出準備書狀作何聲明或陳述。
　(六)被告癸○○：占用系爭土地部分，希望能以買賣方式解決，並聲明：原告之訴及
    假執行之聲請均駁回。
　(七)被告甲○：希望向原告購買土地，並聲明：原告之訴及假執行之聲請均駁回。
　(八)被告彰化縣埤頭鄉公所：被告彰化縣埤頭鄉公所只是在系爭土地上施作水溝加蓋
    ，土地可以歸還原告，水溝部分在路邊有用途，如果原告請求回復原狀也同意等
    語，並聲明：原告之訴及假執行之聲請均駁回。
六、得心證之理由：
　(一)查原告主張系爭土地為其所有，被告子○○、壬○、辛○○、庚○○分別在附圖
    所示編號Ａ、Ｂ、Ｃ、Ｅ部分搭蓋圍牆占有使用該部分土地，被告壬○、辛○○
    另占有使用附圖所示編號Ｄ部分大門空地，被告乙○、癸○○、甲○分別占有使
    用如附圖所示編號Ｆ、Ｇ、Ｈ部分土地，被告彰化縣埤頭鄉公所則在附圖所示編
    號Ｊ部分開闢加蓋水溝等事實，業經原告提出土地登記謄本為證，並經本院會同
    彰化縣北斗地政事務所人員會同勘驗屬實，分別製有勘驗筆錄及複丈成果圖在卷
    可稽，且經到場之被告所不爭執，另被告乙○對於當原告主張之事實，已於相當
    時期受合法之通知，而於言詞辯論期日不到場，亦未提出準備書狀爭執，依民事
    訴訟法第二百八十條第三項準用第一項之規定，視同自認。是原告之主張，應堪
    認為真實。
　(二)按當事人於言詞辯論時為訴訟標的之捨棄或認諾者，應本於其捨棄或認諾為該當
    事人敗訴之判決。民事訴訟法第三百八十四條定有明文。本件原告請求被告子○○將系爭土地上如附圖所示編號Ａ部分面積０．０００八公頃地上物拆除，將該
    部分土地返還原告，既為被告子○○認諾，依上開規定，應為被告子○○敗訴之
    判決，是原告上開請求，應予准許。
　(三)次按所有人對於無權占有或侵奪其所有物者，得請求返還之。對於妨害其所有權
    者，得請求除去之。有妨害其所有權之虞者，得請求防止之。民法第七百六十七
    條定有明文。查原告主張被告無權占有使用系爭土地之事實，為被告壬○、辛○○、庚○○、乙○、癸○○、甲○及被告彰化縣埤頭鄉公所不爭執，應堪認為真
    實。至被告壬○、辛○○、庚○○、癸○○、甲○雖稱希望能向原告購買占用之
    土地等語，然在兩造成立買賣契約前，其等占有系爭土地仍為無權占有，從而，
    原告依上開規定，請求被告壬○、辛○○、庚○○將系爭土地之地上物拆除，被
    告彰化縣埤頭鄉公所將系爭土地上之水溝填平，將水溝蓋拆除，並請求被告壬○
    、辛○○、庚○○、乙○、癸○○、甲○及被告彰化縣埤頭鄉公所將占有之土地
    返還原告，為有理由，應予准許。至被告庚○○雖主張系爭土地上如附圖所示編
    號Ｉ部分係既成道路，應讓被告通行云云，然本件原告請求被告返還之土地並不
    包括該部分土地，該部分土地是否為既成道路，核與本件無涉，併此敘明。
　(五)原告陳明願供擔保聲請宣告假執行，就被告子○○認諾部分，爰依職權宣告假執
    行，原告其餘假執行之聲請，核無不合，爰分別酌定相當擔保金額准許之。
七、訴訟費用負擔之依據：民事訴訟法第七十八條、第八十五條第一項但書。
中　　　華　　　民　　　國　　九十四　　年　　　一　　　月　　二十一　　日
                                    臺灣彰化地方法院民事第二庭
~B法　　　官　羅秀緞
右為正本係照原本作成。
如對本判決上訴須於判決送達後廿日內向本院提出上訴狀。
~B法院書記官　楊年雄
中　　　華　　　民　　　國　　九十四　　年　　　一　　　月　　二十四　　日
~F0
~T40
┌────┬────────┬─────────────┐
│主文項次│受擔保被告　　  │原告應供擔保金額（新台幣）│
├────┼────────┼─────────────┤
│ 　二　 │壬○      　　  │一萬七千元                │
├────┼────────┼─────────────┤
│ 　三　 │辛○○    　　  │二萬一千元　              │
├────┼────────┼─────────────┤
│ 　四　 │壬○、辛○○　  │九千元　　　              │
├────┼────────┼─────────────┤
│   五   │庚○○    　　  │五萬二千元                │
├────┼────────┼─────────────┤
│   六   │乙○      　　  │一萬一千元                │
├────┼────────┼─────────────┤
│   七   │癸○○    　　  │六千元                    │
├────┼────────┼─────────────┤
│   八   │甲○      　　  │三千  　　                │
├────┼────────┼─────────────┤
│   九   │彰化縣埤頭鄉公所│七萬一千元　              │
└────┴────────┴─────────────┘
